【裁判字號】    88,易,5445
【裁判日期】    890317
【裁判案由】    侵占
【裁判全文】
臺灣高雄地方法院刑事判決                        八十八年度易字第五四四五號
    公  訴  人  臺灣高雄地方法院檢察署檢察官
    被      告  乙○○
右列被告因侵占案件，經檢察官提起公訴（八十八年度偵字第一五四八號），本院判
決如左：
    主      文
乙○○意圖為自己不法之所有，而侵占自己持有他人之物，科罰金壹萬元，如易服勞
役，以參佰元折算壹日，緩刑貳年。
    事      實
一、乙○○於民國八十八年五月三十一日，至高雄市○○區○○路三三六號甲○○住
    處，為至他處購物，向甲○○借用車牌號碼XMM--五三０號機車，詎乙○○取得
    上開機車後，竟意圖為自己不法之所有，將該機車侵占入己，一去不返。
二、案經告訴人甲○○訴請臺灣高雄地方法院檢察署檢察官偵查起訴。
    理      由
一、訊據被告對於向甲○○借用機車之事實，固不否認，惟矢口否認有侵占犯行，辯
    稱：我已託朋友幫我還車，但我朋友並未替我還車，該機車已於八十八年十月份
    還給甲○○，並未侵占等情。
二、經查右揭事實已經告訴人甲○○於偵審中指述甚詳，而告訴人甲○○於八十八年
    五月三十一日借出機車後，發現被告未還，隨即於同年六月九日發出存證信函，
    要求被告返還機車，亦有存證信函一紙在卷可稽，且被告於偵查中經通緝到案，
    雖辯稱早已託人將機車送回等情，為均未再到庭說明，迄今亦未能提出所託朋友
    之真實姓名以供查證，空言辯解，無從採信，是被告借車後，一去不返，顯然有
    不法所有之意圖，將機車侵占使用，雖被告嗣於八十八年十份始將該機車返還告
    訴人，已經告訴人甲○○陳述在卷，亦不能解免其侵占罪責，本件事證明確，被
    告犯行堪以認定。
二、核被告所為，係犯刑法第三百三十五條第一項之侵占罪。爰審酌被告並無不良素
    行，僅因一時貪念，竟將借用之機車侵占入己，惟念其犯後態度良好，告訴人亦
    表示原諒被告等一切情狀，量處如主文所示之刑，並諭知易服勞役之折算標準。
    查被告未曾受有期徒刑以上刑之宣告，此有臺灣高雄地方法院檢察署刑案資料查
    註紀錄表附卷可查，因一時失慮，偶罹刑典，經此刑之宣告後，應知警惕而無再
    犯之虞，本院因認暫不執行其刑為當，予以宣告緩刑二年，以啟自新。
據上論斷，應依刑事訴訟法第二百九十九條第一項前段，刑法第三百三十五條第一項
第四十二條第二項、第七十四條第一款，罰金罰鍰提高標準條例第一條前段、第二條
，判決如主文。
中          華        民        國      八十九  年  三    月    十七    日
                                  臺灣高雄地方法院刑事第二庭
                                      法  官   宋 明 中
右為正本，係照原本作成，證明與原本無異。
如不服本判決，應於送達後十日內，向本院提出上訴狀。
                                      書記官   胡 淑 芳
中         華         民        國    八十九    年   三   月   二十     日


司法院資訊處製作；財團法人民間司法改革基金會備份。
